臺灣高等法院高雄分院刑事判決　　　　96年度交上訴字第16號
上　訴　人
即　被　告　甲○○
選任辯護人　樓嘉君律師
上列上訴人因公共危險案件，不服臺灣高雄地方法院95年度交訴
字第249 號中華民國95年12月29日第一審判決（起訴案號：臺灣
高雄地方法院檢察署95年度調偵字第636 號），提起上訴，本院
判決如下：
     主  文
上訴駁回。
     事  實
一、甲○○前因偽造文書、詐欺案件，先後經法院判處有期徒刑
    3 月、1 年10月、10月確定，嗣經本院於民國90年9 月13日
    ，以90年度聲字第518 號裁定應執行有期徒刑2 年9 月，於
    92年4 月6 日縮刑期滿執行完畢。仍不知警惕，於95年3 月
    10日凌晨12時許，在高雄市○○區○○路與青年路口某薑母
    鴨店，與朋友飲用啤酒後，明知其飲酒後已達不能安全駕駛
    動力交通工具之程度，猶從上開飲酒處駕駛車牌號碼ZY-588
    0 號自小客車欲回其高雄市○○區○○路95巷36之2號 住處
    ，嗣於同日上午5 時40分許，駕駛車牌號碼ZY-5880 號自小
    客車，沿高雄巿新興區○○○路由南往北方向行駛，行經中
    山二路與民生一路口時，竟疏未注意，自後追撞由乙○○所
    駕駛車牌號碼VW-8727 號自小客車，致乙○○受有頭部鈍傷
    、胸部鈍傷等傷害（過失傷害部分撤回告訴）。詎甲○○於
    肇事後，明知應即採取救護或其他必要措施，並向警察機關
    報告，不得逃逸，竟萌生肇事逃逸之犯意，未下車查看，隨
    即駕車自現場逃逸離去，嗣於同日上午5 時50分許，在高雄
    市三民區○○○路與熱河一街口因撞擊安全島後翻車肇事受
    傷，始經警循線查獲，嗣為警測得甲○○呼氣酒精濃度高達
    每百毫升243.5 毫克（換算為呼氣酒精濃度達每公升1 點21
    毫克），始查悉上情。
二、案經高雄市政府警察局新興分局移送偵辦。
     理  由
壹、證據能力部分：
一、按被告以外之人，於審判外之言詞或書面陳述，除法律有規
    定者外，不得作為證據；又被告以外之人於檢察事務官、司
    法警察官或司法警察調查中所為之陳述，與審判中不符時，
    其先前之陳述具有較可信之特別情況，且為證明犯罪事實存
    否所必要者，得為證據，刑事訴訟法第159 條第1 項、第
    159 條之2 分別定有明文。是被告以外之人於司法警察（官
    ）調查中所為之陳述，依刑事訴訟法第159 條第1 項規定，
    係屬傳聞證據，原則上無證據能力，惟如該陳述與審判中不
    符時，其先前之陳述具有較可信之特別情況，且為證明犯罪
    事實存否所必要者，依同法第159 條之2 規定，始例外認為
    有證據能力；如該陳述與審判中相符時，因該陳述並不符合
    刑事訴訟法第159 條之2 有關傳聞例外之規定，故不得作為
    認定本案犯罪事實有無之證據，此時，當以其於審判中之陳
    述作為證據。查證人乙○○於警詢中之陳述，係屬被告以外
    之人審判外之陳述，為傳聞證據；然依陳述整體、實質內容
    而言，核與其於本院審理時之陳述大略相符，是前開警詢中
    之陳述即不符合刑事訴訟法第159 條之2 有關傳聞例外之規
    定，不得作為認定本案犯罪事實有無之證據，而無證據能力
    ，應以證人乙○○於本院審判中之證述作為證據。
二、按「被告以外之人於審判外之言詞或書面陳述，除法律有規
    定者外，不得作為證據」，刑事訴訟法第159條第1項固定有
    明文。又按下列文書，亦得為證據：(一)除顯有不可信之情況
    外，公務員職務上製作之紀錄文書、證明文書。(二)除顯有不
    可信之情況外，從事業務之人於業務上或通常業務過程所須
    製作之紀錄文書、證明文書。(三)除前二款之情形外，其他於
    可信之特別情況下所製作之文書，亦得為證據。刑事訴訟法
    第159條之4定有明文。經查，卷附高雄醫學大學附設中和紀
    念醫院診斷證明書，乃被告以外之人，即從事診斷之上開醫
    院醫師、檢驗師於審判外所為之書面陳述，屬於傳聞證據。
    又該等診斷證明書，為民間醫院之醫師、檢驗師針對個案而
    製作之診斷書，雖與刑事訴訟法第159 條之4 第1 款所示之
    公務員職務上製作之紀錄文書或證明文書不符，亦與刑事訴
    訟法第159 條之4 第2 款所示之於通常業務過程不間斷、有
    規律而準確記載，大部分紀錄完成於業務終了前後，並未預
    見日後可能提供作為證據之紀錄文書或證明文書有間（該款
    之立法理由參照）。然查，醫師依醫師法第17條之規定，如
    無法令規定之理由，不得拒絕診斷書之交付，且若出具與事
    實不符之診斷書，依醫師法第28條之4 第5 款之規定，可處
    罰鍰、限制執業範圍、停業處分或廢止其執業執照..... 等
    等；可知醫師出具之診斷書若有錯誤、虛偽，醫師之執業執
    照、醫師證書均可能因而廢止，是其正確性甚高，且司法機
    關隨時可以調取醫師依醫師法第12條規定而製作，並由醫師
    執業之醫療機構依醫療法第48條規定保存之病歷與之相核對
    ，設有錯誤，甚易發現並糾正，是以診斷證明書應與公務員
    職務上製作之文書具有同等程度之可信性，屬於刑事訴訟法
    第159 條之4 第3 款所稱之其他於可信之特別情況下所製作
    之文書。準此，卷附診斷證明書，既係醫師依醫師法第17條
    之規定出具之診斷書，且係醫師依其專業知識，按病患實際
    就診之病歷紀錄所作成，具相當之客觀性及中立性，應屬刑
    事訴訟法第159 條之4 第3 款所稱之其他於可信之特別情況
    下所製作之文書，自應認得為證據，而有證據能力。又道路
    交通事故調查報告表、交通事故現場圖、交通事故談話紀錄
    、測試觀察紀錄表、舉發違反道路交通管理事件通知單等，
    係公務員於審判外，本於其知覺、記憶，所表達之文書，其
    中有關本案車禍現場之相關車輛位置、碎片位置、現場道路
    之標線、當時路況、車損狀況、承辦警員至現場處理時所作
    之紀錄，係屬記錄警員基於其職務根據現場實況所製作之紀
    錄文書，因該等公務員有據實製作之義務，復無利害關係，
    而現場歷經相當時日，難以重建，實有尊重該等紀錄文書之
    必要性，且該等紀錄，檢察官、被告及辯護人亦均未曾主張
    有任何刑事訴訟法第159 條之4 第1 款所定之顯不可信情況
    之例外條件存在，依刑事訴訟法159 條之4 第1 款之規定，
    該等文書有關上開事實紀錄部分，亦有證據能力。
三、按被告以外之人（包括證人、鑑定人、告訴人、被害人及共
    同被告等）於審判外之陳述雖不符刑事訴訟法第159條之1至
    之4 等四條之規定，而經當事人於審判程序同意作為證據，
    法院審酌該言詞陳述或書面陳述作成時之情況，認為適當者
    ，亦得為證據；當事人、代理人或辯護人於法院調查證據時
    ，知有刑事訴訟法第159 條第1 項不得為證據之情形，而未
    於言詞辯論終結前聲明異議者，視為有前項之同意，同法第
    159 條之5 定有明文。立法意旨在於傳聞證據未經當事人之
    反對詰問予以核實，原則上先予排除。惟若當事人已放棄反
    對詰問權，於審判程序中表明同意該等傳聞證據可作為證據
    ；或於言詞辯論終結前未聲明異議，基於尊重當事人對傳聞
    證據之處分權，及證據資料愈豐富，愈有助於真實發見之理
    念，且強化言詞辯論主義，使訴訟程序得以順暢進行，上開
    傳聞證據亦均具有證據能力。本件卷附之高醫檢驗報告、刑
    事撤回告訴狀、高雄醫學大學附設中和醫院96年3 月12日及
    96年3 月27日函，其性質雖屬傳聞證據，且查無符合同法第
    159 條之1 至之4 等前四條之情形，而上開審判外陳述及書
    面陳述，當事人已知上述書面，乃傳聞證據，惟均未於言詞
    辯論終結前聲明異議，本院審酌上開書面作成時，亦無不當
    取證之情形，認為以之作為本案之證據亦屬適當，自具有證
    據能力。
四、傳聞法則乃對於被告以外之人於審判外之言詞或書面陳述，
    亦即針對被告以外之人於審判外以言詞或書面所為之供述證
    據而為規範。本件高市警新分偵字第09500006524 號警卷（
    下稱警卷）第24-29 頁之現場蒐證照片，乃以科學、機械之
    方式，對於所拍攝內容所為忠實且正確之記錄，上開照片在
    性質上亦非供述證據，自無刑事訴訟法第159 條第1 項規定
    之適用，均應有證據能力。
貳、實體部分：
一、酒後不能安全駕駛動力交通工具部分：
  (一)訊據上訴人即被告（下稱被告）對於上開酒後不能安全駕駛
    動力交通工具而駕駛之事實坦承不諱，核與其於警詢、偵查
    及原審所供述情節相符，並有交通事故談話紀錄、測試觀察
    紀錄表、舉發違反道路交通管理事件通知單、高醫檢驗報告
    單等附於警卷可證（見警卷第9-17頁），被告上開自白與事
    實相符。，此部分犯行事證明確，洵堪認定。
  (二)按刑法第185條之3係抽象危險犯，非實害犯，行為人客觀上
    已達不能安全駕駛之程度，且主觀上知其飲酒可能造成不能
    安全駕駛結果，仍放任自己駕駛，即應認有故意，而該當該
    罪。至於是否達『不能安全駕駛之程度』之認定，應依具體
    個案之實際情形判斷之，依目前醫學一致見解，吐氣酒精濃
    度達每公升0.25毫克以上時，將使駕駛人產生複雜之技巧障
    礙、駕駛能力變壞之行為表現，肇事比率比一般未飲酒時高
    出2倍；吐氣酒精濃度達每公升0.5毫克以上時，將使駕駛人
    產生說話含糊、腳步不穩之行為表現，肇事比率比一般未飲
    酒時高出7 倍；吐氣酒精濃度達每公升0.55毫克以上時，將
    使駕駛人產生平衡感與判斷力障礙升高之行為表現，肇事比
    率比一般未飲酒時高出10倍；甚而如吐氣酒精濃度達每公升
    0.75毫克時，駕駛人將產生明顯酒醉、步履蹣跚之行為狀態
    ，其肇事比率比一般高25倍，並認為吐氣酒精濃度達每公升
    0.55毫克以上時，即達絕對『不能安全駕駛之程度』。因該
    0.55毫克之數值，係經由實際偵測所得之統計值，為經驗科
    學上所肯定之客觀實驗數據，是以該數值作為絕對不能安全
    駕駛之標準，不僅不違反經驗法則，且免舉證之困難。準此
    ，若吐氣酒精濃度達每公升0.55毫克以上時，應認已達絕對
    不能安全駕駛之程度，若數值在此之下，仍須輔以客觀事實
    ，方可認定是否已達不能安全駕駛之程度，並應由檢察官就
    此負舉證責任。本件被告經警測得呼氣酒精濃度高達每百毫
    升243.5 毫克（換算為呼氣酒精濃度達每公升1.21毫克），
    依前揭說明，應已達絕對不能安全駕駛之程度，與被告酒後
    是否清醒無關。
  (三)綜上所述，此部分事證明確，被告上開犯行洵堪認定。
二、肇事逃逸部分：
  (一)訊據被告供認其飲酒後已達不能安全駕駛動力交通工具之程
    度，猶駕駛車牌號碼ZY-5880 號自小客車由高雄市○○區○
    ○路欲回三民區○○路95巷36之2 號住處之事實，惟矢口否
    認有肇事逃逸之犯行，辯稱：我沒有肇事逃逸，我當時喝醉
    酒，我不知道撞到車云云。辯護人亦為被告辯護稱：被告當
    時喝酒過多，意識不清，不知撞到被害人車子，且被害人因
    本件車禍僅有車損，並未達到傷害的情形，故被告不構成刑
    法第185條之4之罪云云。經查：
  1.上開肇事逃逸之犯行業據被告於原審自承：起訴部分均認罪
    ，我是於95年3月10日凌晨0時許在成功路與青年路口某家薑
    母鴨店，與朋友飲用啤酒後，喝多少瓶我記不起來，事後我
    步行到對面的PUB 喝啤酒，離開PUB 約凌晨5 時許，之後我
    就開車回高雄市○○區○○路95巷36之2 號住處，行經中山
    二路與民生一路口撞到被害人，被害人當時是停紅燈，我當
    時知道撞到前面的車子，我沒有下車來查看，當時因為我喝
    多了，我沒有注意被害人有沒有受傷等語明確（見原審卷第
    28-29頁），是被告確有肇事逃逸之故意與事實至為灼然。
  2.被害人即證人乙○○於本院審理時亦證稱：95年3 月10日凌
    晨我在民生路與中山路的交叉口處，我停下來等紅燈時發生
    車禍，紅燈時我的車子是停在第一台，因那條路在施工，路
    很擁擠，後面有一部車撞過來，我的車被推擠到前面。我沒
    有明顯看到撞我的人，因被告的車繼續往前開，所以計程車
    司機幫我記下車牌並去追被告的車子，被告的車子撞到我的
    車子後，被告的車子的速度很快的離開了，等我頭抬起來，
    車子已在前面，我看不清楚車牌，被告沒有停車，而且撞擊
    的聲音很大，附近運動的人都有聽到。撞擊後被告沒有下車
    查看我有無受傷，不到5 分鐘計程車又回來，告訴我肇事者
    已找到，那部車已翻車等語（見本院卷第67-70 頁）。此外
    復有道路交通事故調查報告表(一)(二)、交通事故現場圖、交通
    事故談話紀錄、測試觀察紀錄表、舉發違反道路交通管理事
    件通知單各1 份及現場照片12張附卷可證（見警卷第8-17頁
    、第24-29 頁）。參以事後被害人即證人乙○○已與被告達
    成和解，並撤回過失傷害之刑事告訴，此亦據證人乙○○證
    述在卷（見本院卷第70-71 頁），亦有高雄市三民區公所95
    年5 月15日函及所附調解委員會調解書、刑事撤回告訴狀各
    1 份可稽（見95年度調偵字第636 號卷第2-4 頁），觀該刑
    事撤回告訴狀所載：「查兩造已於高雄市三民區調解委員會
    以新台幣3 萬5 千元達成和解，且被告已付清，為此撤回本
    件告訴一事，並給被告一次自新機會」等語，是被害人即證
    人乙○○應已原諒被告，衡情自無甘冒偽證刑責及設詞誣陷
    被告之理，是其上開證詞應與事實相符，堪可採信。
  3.被告於本院審理時雖否認有肇事逃逸之犯行，辯稱：我當時
    喝醉酒，不知有撞到被害人的車云云；辯護人亦為被告辯護
    稱：被告當時喝酒過多，意識不清，不知撞到被害人車子云
    云。惟查，被告於警詢及原審自承酒後自高雄市○○區○○
    路、成功路駕車欲返回高雄市○○區○○路住處，依其所述
    ，被告駕車駛至高雄市○○○路與民生一路口發生本件追撞
    事故，其間路途非近，且被告於肇事後，自上開肇事地點駕
    車逃逸，至高雄市○○區○○路與熱河一街口撞擊安全島而
    翻車，其間行經高雄市○○路與中正路、六合路、七賢路、
    八德路、中博高架橋、博愛路，均係屬高雄市火車站前交通
    繁忙地區，且又有多處紅綠燈，豈是酒醉而陷於意識不清者
    所能為之？況經本院函查被告於翻車經送醫時之精神狀況，
    亦據高雄醫學大學附設中和紀念醫院函覆：吳君就醫時，雖
    有酒醉現象，但整體而言尚稱清醒，未達到「酒醉而陷於意
    識不清」，也並非處於「昏睡狀態」，據119 人員記錄，吳
    君在事故現場之意識清楚，自行步上救護車送醫等情，此亦
    有該院96年3 月27日高醫附行字第0960000804號函及所附11
    9 救護紀錄表在卷可憑（見本院卷第31頁、第43頁），可見
    被告於肇事當時尚未陷於意識不清狀態至明。又依被害人即
    證人乙○○於本院證稱：被告的車子撞到我的車子撞擊的聲
    音很大，附近運動的人都有聽到（見本院卷第70頁）；參以
    被告駕車由後向前衝撞之力道，致使前方被害人所駕駛
    VW-8727 號之自用小客車之左後保險桿斷裂掉落、左後方向
    燈完全毀損、後車廂蓋扭曲變形、左後車體嚴重凹陷、碎片
    散落，顯見被害人上開自小客車遭被告所駕駛車輛撞擊力道
    非輕，有卷附現場照片4 張在卷為憑（見警卷第24-25 頁）
    ，衡之常情逢此撞擊力道，縱因酒醉必已驚醒，客觀上豈能
    諉為不知肇事？被告猶以前詞置辯，顯係臨訟畏罪卸責之詞
    ，不足採信。
  4.又被害人乙○○駕駛之自小客車遭受被告所駕駛之自小客車
    （休旅車）追撞後受有頭部鈍傷、胸部鈍傷等傷害一情，有
    高雄醫學大學附設中和紀念醫院診斷證明書1紙在卷可參（
    見警卷第23頁），並據被害人即證人乙○○於本院證述：被
    撞當時我已頭昏眼花，我的頭部前額有撞到方向盤，前額會
    痛，沒有看到瘀青，被撞後人不舒服，有點恍神，才到醫院
    檢查，結果頭部沒有外傷，到醫院檢查時醫院沒有開藥給我
    ，醫生說要繼續觀察。被撞時我的身體就往前靠，胸部及肩
    膀就往方向盤撞，胸部及肩膀有瘀青，我的脖子因往前傾，
    所以會酸痛，沒有皮肉傷，肩膀下部撞到方向盤所以有瘀青
    ，當時沒有明顯的外傷，我僅有撞擊的傷害等語（見本院卷
    第67-69 頁），是被害人確有因本件被告肇事而受有上開傷
    害亦堪認定。至於辯護人雖為被告辯護稱：被害人因本件車
    禍僅有車損，並未達到傷害的情形，故被告不構成刑法第
    185 條之4 之罪一節。然按所謂「傷害」乃對他人之身體或
    健康加以損害，使生痛苦，或發生異於尋常狀態之不良變化
    ，故傷害並不侷限於身體之外傷，凡有損人身體內外機能之
    行為皆可成立傷害罪。本件被告駕車自後追撞被害人乙○○
    之自小客車，致使被害人頭昏眼花，前額撞到方向盤，前額
    會痛，精神恍神，另因胸部及肩膀就往方向盤撞，胸部及肩
    膀有瘀青，脖子因往前傾會酸痛，雖無明顯的外傷，但確有
    頭部鈍傷、胸部鈍傷等傷害，已如前述。又經本院函查高雄
    醫學大學附設中和紀念醫院就被害人就診時之傷害情況說明
    ，亦據該院函覆：診斷書上所謂「鈍傷」，亦有譯為「挫傷
    」，係指遭外力打擊所致傷害，而非遭利器所傷之意，當時
    使用此一名詞，乃因一般對「挫傷」之概念，除傷處疼痛腫
    脹外，多合併有皮下瘀血、肌肉拉傷、關節扭傷等，而此狀
    況在張君身上皆未發現；當時診察結果，未發現有明顯外傷
    ，亦無開放性傷口，病患自訴有頭痛、右頸部酸痛與胸悶現
    象等語，此有該院96年3 月12日高醫附行字第0960000645號
    函在卷可參（見本院卷第54頁）。是被害人雖未因本件事故
    受有明顯之外傷，然確受有頭部鈍傷、胸部鈍傷等傷害則可
    認定。另辯護人就被害人並未達到傷害之質疑，已經高雄醫
    學大學附設中和紀念醫院函釋甚明，自毋庸另傳訊開立診斷
    證明書之主治醫師，附此敘明。
  (二)按刑法第185 條之4肇事致人死傷逃逸罪，係於88年4月21日
    修正刑法時之增訂條文，其立法目的係以處罰肇事後逃逸之
    駕駛人，俾促使駕駛人於肇事後能對被害人即時救護，以減
    少死傷，是該罪之成立祇以行為人有駕駛動力交通工具肇事
    ，致人死傷而逃逸之事實為已足，至行為人之肇事有否過失
    ，則非所問，此有最高法院94年度臺上字第6090號判決意旨
    可參。次按刑法第185條之4駕駛動力交通工具肇事，致人死
    傷而逃逸罪，行為人之駕車肇事致人死傷雖非出於故意，但
    仍須知悉肇事致人死傷之事實，猶故為逃逸，始足當之（最
    高法院95年度臺上字第2179號判決意旨）。本件被告既明知
    其所撞擊者，為前方停等紅燈之車輛，且其由後向前之衝撞
    力道，致使前方被害人乙○○之自小客車之左後保險桿斷裂
    掉落、左後方向燈完全毀損、後車廂蓋扭曲變形、左後車體
    嚴重凹陷，碎片散落，已如前述，足認被告當時駕駛上開車
    輛車速之快、撞擊力道之大，其對於所撞擊車輛之駕駛人或
    乘客，顯然因此衝撞而受有一定程度之傷害等情，客觀上實
    難諉為不知，被告竟然未停車對被害人採取救護或其他必要
    措施，或報警處理，隨即駕車逃逸，其具有肇事致人受傷而
    逃逸之故意至為灼然。
  (三)綜上所述，被告前詞所辯殊無可信，本件事證明確，被告肇
    事逃逸之犯行亦堪認定。
三、查被告行為後，刑法於94年2月2日經總統令修正公布，於95
    年7月1日施行。又行為後法律有變更者，適用行為時之法律
    。但行為後之法律有利於行為人者，適用最有利於行為人之
    法律。修正後之刑法第2條第1項定有明文。而比較新舊法時
    應就罪刑有關之共犯、未遂犯、想像競合犯、牽連犯、連續
    犯、結合犯，以及累犯加重、自首減輕暨其他法定加減原因
    （如身分加減）與加減例等一切情形，綜其全部罪刑之結果
    而為比較（最高法院95年5月23日刑事庭第8次會議決議參照
    ）。經查：被告行為後法律已有修正，爰將本案適用新舊法
    之比較，臚列於下：
  (一)關於法定刑中罰金部分，修正前刑法第33條第5 款規定「罰
    金：1 元以上」，依80年5 月6 日修正前罰金罰鍰提高標準
    條例第3 條之規定，由司法院、行政院會銜於72年7 月27日
    發布，自72年8 月1 日施行，提高刑法所定罰金數額10倍，
    並依現行法規所定貨幣單位折算新臺幣條例第2 條之規定：
    「現行法規所定金額之貨幣單位為圓、銀元或元者，以新臺
    幣元之3 倍折算之。」，經折算為新臺幣後，則罰金刑之最
    輕刑度為新臺幣30元以上；修正後刑法第33條第5 款規定「
    罰金：新臺幣1 千元以上，以百元計算之」，經比較新舊法
    結果，以舊法較有利於行為人。
  (二)被告前因偽造文書、詐欺案件，先後經法院判處有期徒刑3
    月、1 年10月、10月確定，嗣經本院於90年9 月13日，以90
    年度聲字第518 號裁定，定其應執行之刑有期徒刑2 年9 月
    ，並於92年4 月6 日縮刑期滿執行完畢，其於刑之執行完畢
    後，5 年內故意再犯本件有期徒刑以上之罪，不論依修正前
    之刑法第47條，或修正後之刑法第47條第1 項之規定，均構
    成累犯，對被告而言並無有利或不利之情形，應逕依現行刑
    法第47條第1項之規定論以累犯，並加重其刑。
  (三)修正前刑法第51條規定：數罪併罰，分別宣告其罪之刑，依
    左列各款定其應執行者，其中第5 款規定：「宣告多數有期
    徒刑者，於各刑中之最長期以上，各刑合併之刑期以下，定
    其刑期。但不得逾20年」；修正後刑法第51條第5 款規定：
    「宣告多數有期徒刑者，於各刑中之最長期以上，各刑合併
    之刑期以下，定其刑期。但不得逾30年」，經比較新舊法結
    果，新法並非有利於行為人，應依修正前刑法第51條第5 款
    ，定其應執行之刑。
四、核被告所為，係犯刑法第185條之3之服用酒類不能安全駕駛
    動力交通工具而駕駛罪、刑法第185條之4之駕駛動力交通工
    具肇事致人傷害逃逸罪。被告所犯上開二罪，犯意各別、構
    成要件有異，應依修正前刑法第51條第5 款分論併罰。又被
    告前因偽造文書、詐欺案件，先後經法院判處有期徒刑3 月
    、1 年10月、10月確定，嗣經本院於90年9 月13日，以90年
    度聲字第518 號裁定，定其應執行之刑有期徒刑2 年9 月，
    並於92年4 月6 日縮刑期滿執行完畢，有臺灣高等法院被告
    前案紀錄表附卷可稽（見本院卷第13-15 頁），其於刑之執
    行完畢後，5 年內故意再犯本件有期徒刑以上之罪，應依修
    正前刑法第47條之規定論以累犯，並加重其刑。
五、原審認被告罪證明確，適用刑法第2條第1項前段、第185 條
    之4 、同法第185 條之3 、現行刑法第47條第1 項、（原審
    誤載為修正前刑法第47條）、修正前刑法第51條第5 款等規
    定，並審酌被告酒後駕車，違法於先，對於用路人之安全本
    具有潛在威脅，其於撞傷人之後，竟未能予以救助，猶然駕
    車離去，惡性非輕，應予以嚴懲，惟斟酌本件車禍事故，被
    害人所受傷勢輕微，被告復與被害人業已達成和解，就車損
    體傷之部分俱已賠償，有高雄市三民區公所95年5 月15日函
    及所附調解委員會調解書1 份可稽（見95 年 度調偵字第
    636 號卷第2-3 頁），犯罪所生損害尚屬輕微，及其犯後於
    原審坦承犯行等一切情狀，分別量處有期徒刑7 月、4 月，
    並定其應執行有期徒刑9 月。其認事用法，核無不合，量刑
    亦屬允當。被告上訴意旨否認犯罪，指摘原判決不當為無理
    由，應予駁回。
據上論斷，應依刑事訴訟法第368條，判決如主文。
本案經檢察官林慶宗到庭執行職務。
中　　華　　民　　國　　96　　年　　4 　　月　　17　　日
                  刑事第八庭    審判長法  官  李炫德
                                      法  官  簡志瑩
                                      法  官  陳志銘
以上正本證明與原本無異。
刑法第185 條之4 肇事逃逸部分如不服本判決應於收受本判決後
10日內向本院提出上訴書狀，其未敘述上訴理由者，並得於提起
上訴後10日內向本院補提理由書狀（均須按他造當事人之人數附
繕本）「切勿逕送上級法院」。
刑法第185 條之3 酒醉駕車部分不得上訴。
中　　華　　民　　國　　96　　年　　4 　　月　　17　　日
　　　　　　　　　　　　　　　　　　　書記官  盧雅婷
附錄本判決論罪科刑法條：
中華民國刑法第185條之3：
服用毒品、麻醉藥品、酒類或其他相類之物，不能安全駕駛動力
交通工具而駕駛者，處1 年以下有期徒刑、拘役或3 萬元以下罰
金。
中華民國刑法第185條之4：
駕駛動力交通工具肇事，致人死傷而逃逸者，處6 月以上5 年以
下有期徒刑。
